臺灣桃園地方法院小額民事判決
110年度壢小字第1851號
原      告  馨琳揚企管顧問有限公司


法定代理人  唐明良  



訴訟代理人  詹凱伶  

            莊雪君  
被      告  吳坤龍  
上列當事人間請求給付電信費事件，本院於民國111年2月22日言
詞辯論終結，判決如下：
    主    文
一、被告應給付原告新臺幣肆萬零壹佰陸拾捌元，及自民國一百
    零五年五月二日起至清償日止，按年利率百分之五計算之利
    息。
二、訴訟費用新臺幣壹仟元由被告負擔。
三、本判決得假執行。
    理 由 要 領
一、本件除下列理由要領外，依民事訴訟法第436 條之18第1 項
    規定，僅記載主文，其餘省略。
二、原告起訴主張被告前於民國104年1月9日，向訴外人即台灣
    大哥大股份有限公司（下稱台灣大哥大公司）申請租用如附
    表所示門號之行動電話服務並簽立契約（下稱電信服務契約
    ），嗣後竟未依約繳納電信費用，共積欠電信費新台幣（下
    同）13,594元及提前終止契約之應付補償金26,574元，合計
    為40,168元（計算式：13,594元＋26,574元＝40,168元）。嗣
    台灣大哥大公司將上開債權讓與原告，原告迭經催討，未獲
    置理。爰依電信服務契約及債權讓與之法律關係，提起本訴
    。並聲明：如主文第1項所示。
三、原告主張業據其提出與所述相符之行動通信業務服務申請書
    、號碼可攜服務申請書、用戶授權代辦委託書、續約同意書
    、電信費繳款通知、專案補貼款繳款通知書、債權讓與證明
    書等資料為證（見本院卷第20至32頁反面），依上開證據調
    查之結果，堪信原告之主張為真實可採。被告僅於民事異議
    狀內空言辯稱金額不合理，而未具體指明金額不合理之處為
    合及提出證據供本院參酌，難認被告之抗辯可採。從而，原
    告依據電信服務契約及債權讓與之法律關係，請求被告給付
    如主文第1項所示，為有理由，應予准許。
中    華    民    國   111    年     3    月     3    日
                  中壢簡易庭      法  官  張博鈞
以上為正本係照原本作成。
如不服本判決，應於送達後20日內，向本院提出上訴狀並表明上
訴理由，如於本判決宣示後送達前提起上訴者，應於判決送達後
20日內補提上訴理由書（須附繕本）。
如委任律師提起上訴者，應一併繳納上訴審裁判費。
中    華    民    國   111    年     3    月     3    日
                                  書記官  張季容
附錄：
一、民事訴訟法第436條之24第2項：
    對於小額程序之第一審裁判上訴或抗告，非以其違背法令為
    理由，不得為之。
二、民事訴訟法第436條之25：
    上訴狀內應記載上訴理由，表明下列各款事項：
    （一）原判決所違背之法令及其具體內容。
    （二）依訴訟資料可認為原判決有違背法令之具體事實。
三、民事訴訟法第471 條第1 項：（依同法第436 條之32第2 項
    規定於小額事件之上訴程式準用之）上訴狀內未表明上訴理
    由者，上訴人應於提起上訴後20日內，提出理由書於原第二
    審法院；未提出者，毌庸命其補正，由原第二審法院以裁定
    駁回之。
附表： 
項目 電信別 門號 電信費 專案補償款（新臺幣） 1 台灣大哥大 0000000000 13,594元 26,574元    以上金額合計40,168元